# 政策性搬迁余额处理

提问人：michaelhtts 时间：2016-10-21 13:22:35
政策性搬迁的余额《准则解释 3 》是计入资本公积，为何不是其他综合收益？除了综合收益在《企业会计准则第 30 号——财务报表列报》中规定的举例内容里没有这个项目的理由外，是否还有其他方面的针对这个事项的解释？从其余额纳入到搬迁结束年度的应纳税所得额这个角度来看，应该是个收益性质，是收益但不计入到当期损益，应该计入到其他综合收益，但是计入资本公积-其他资本公积，这个问题应该怎么更好的理解？
根据国税发【 1994 】 25 号，增加的资本公积是需要交纳印花税的，如果计入资本公积，不知道是否能够按照《企业会计准则第 37 号——金融工具列报》“企业发行或取得自身权益工具时发生的交易费用（例如登记费，承销费，法律、会计、评估及其他专业服务费用，印刷成本和印花税等），可直接归属于权益性交易的，应当从权益中扣减。 ”这一条将交纳的印花税在资本公积中进行冲减？

回答人：chenyiwei
政策性搬迁补偿款的结余计入资本公积，是在一定程度上延续早期的“财企[2005]123号”文的规定，严格来说并不符合现在的企业会计准则的理论体系。其他综合收益这个概念是企业会计准则体系下在 2009 年引入的，两者不具有可比性。